【裁判字號】    94,小上,11
【裁判日期】    950320
【裁判案由】    損害賠償
【裁判全文】
臺灣屏東地方法院民事裁定              94年度小上字第11號
抗  告  人  甲○○
上列抗告人與相對人安泰商業銀行股份有限公司間請求損害賠償
事件，抗告人對於中華民國94年10月18日本院所為裁定提起抗告
，本院裁定如下：
    主  文
抗告駁回。
抗告訴訟費用由抗告人負擔。
    理  由
一、本件原裁定意旨略以：抗告人與相對人安泰商業銀行股份有
    限公司間請求損害賠償事件，抗告人對於本院屏東簡易庭94
    年度屏小字第2 號小額程序之第一審判決提起上訴，未依規
    定繳納裁判費，經本院屏東簡易庭於民國94年8 月24日裁定
    命其於收受裁定後7 日補繳裁判費新台幣1,500 元，該項裁
    定已於同年月29日送達（按由黃秀芬收受），抗告人逾期未
    為補正，其上訴不合法，爰依民事訴訟法第436 條之32第2
    項，準用同法第444 條第1 項前段之規定，以裁定駁回其上
    訴等語。
二、抗告意旨則以：抗告人於94年8 月13日遞送上訴狀時，因身
    上所帶金錢不足，經收狀人員告知，可俟通知後再補繳裁判
    費，惟迄抗告人收受本件駁回上訴之裁定前，始終未曾收到
    任何補費之通知，原裁定駁回抗告人之上訴，於法不合云云
    ，而對原裁定提起抗告。
三、按民事訴訟法第436 條之24第1 項規定：「對於小額程序之
    第一審裁判（按包括判決及裁定，下同），得上訴或抗告於
    管轄之地方法院，其審判以合議行之。」同法第436 條之30
    規定：「對於小額程序之第二審裁判，不得上訴或抗告。」
    準此，在小額事件之裁定程序，對於地方法院獨任法官所為
    之初次裁定，得抗告於該獨任法官所屬之同一地方法院，僅
    其抗告法院之裁定，另由法官三人組成之合議庭以合議行之
    而已。至對於抗告法院之裁定，則不得再為抗告，對於地方
    法院合議庭自為之初次裁定，亦在不得抗告之列。又提起抗
    告，係對於不得抗告之裁定而抗告者，原法院或審判長應為
    駁回抗告之裁定（最高法院80年台抗字第7 號判例參照）。
    再者，對於小額程序之第二審裁定不得抗告，已據前述，此
    項得否抗告之範圍，為法定事項，非法院所得變更，尤非書
    記官所得決定，不因書記官誤記為得抗告而得為抗告（最高
    法院87年度台抗字第80號判決意旨參照）。基上所述，本院
    於94年10月18日所為駁回上訴之裁定，乃屬於小額程序之第
    二審裁定，依法不得抗告，不因書記官誤記為得抗告而得為
    抗告，是本件抗告人對於不得抗告之裁定提起抗告，於法不
    合，應裁定駁回之。
四、依民事訴訟法第436 條之32第3 項、第495 條之1 第1 項、
    第442 條第1 項、第95條、第78條，裁定如主文。
中    華    民    國    95    年     3    月    20    日
                  民事第二庭    審判長法  官  阮世賢
                                      法  官  吳思怡
                                      法  官  春生
正本係照原本作成
本件不得再抗告。
                                      書記官  洪榮華
中    華    民    國    95    年    3     月    21    日


司法院資訊處製作；財團法人民間司法改革基金會備份。
